# 请教陈老师，停止使用的固定资产，折旧应该记入？

提问人：槿思成 时间：2015-04-24 18:47:15
请教陈老师：因为企业生产线暂停生产，企业未将固定资产转入持有待售，相关停用的固定资产折旧是否可以进入制造费用、生产成本中？ 并且想请教老师，为什么固定资产暂停使用时，不停止计提折旧呢？而转入持有待售却可以停止，准则如此规定的原因是什么呢？感谢老师

回答人：chenyiwei
暂停使用的固定资产，其折旧应计入管理费用，不构成任何资产的成本，因为该资产的折旧并不是使相关资产达到预定可销售或可使用状态所必需。 暂停使用的固定资产，因为在暂停使用期间仍存在实体性和经济性的贬值，因此以往一直是要求计提折旧的。当然这个理论基础并非无懈可击，因为现在已经明确了折旧的实质是根据经济利益实现方式对资产成本的系统分摊，解决贬值问题应通过资产减值途径。但目前准则在这一点上尚未进行修改。 持有待售资产的经济利益实现方式不是通过使用，而是通过根据已签订的合同进行处置，所以根据经济利益实现方式的变化，自转为持有待售之日起不再计提折旧。